臺灣臺南地方法院刑事判決　　　　　　 100年度簡上字第96號
上　訴　人
即　被　告　陳君廷
上列上訴人即被告因恐嚇案件，不服本院中華民國100年3月31日
99年度簡字第2971號第一審刑事簡易判決（聲請簡易判決處刑案
號：99年度偵字第15656號），提起上訴，本院管轄之第二審合
議庭判決如下：
    主  文
上訴駁回。
    事  實
一、陳君廷曾於民國九十七年間因竊盜案件，經本院以九十七年
    度易字第一九七五號刑事判決，分別判處有期徒刑二月、二
    月，應執行有期徒刑三月確定，於九十八年三月三日易科罰
    金執行完畢。詎仍不知警惕，其與黃湘媚因細故引發糾紛，
    竟分別基於恐嚇之犯意，先於九十九年七月五日晚間十時十
    二分至二十四分許，以即時通帳號Ｚ000000000，在黃湘媚之
    即時通帳號mmay0512tw上留言「畢竟他曾經的一句話、讓我
    想要滅口、這是真的、我不跟你開玩笑」、「為了我想要的
    事、我會不擇手段得到」等語；復於同年月十三日上午十一
    時四分至五分許，以相同方式在黃湘媚即時通上留言「很想
    做一些抓狂的事、不要等我爆發在來後悔、那時都太晚了」
    、「你放心、我一定做的很夠意思、不信大家走著瞧」、「
    我醜話先說在前面、不要逼我一直說重話」等語，致黃湘媚
    心生畏懼，致生危害於安全。
二、案經黃湘媚訴由臺南市政府警察局第三分局移送臺灣臺南地
    方法院檢察署檢察官偵查後，聲請簡易判決處刑。
    理  由
一、本件有關以下所引用之供述及非供述證據，公訴人及被告陳
    君廷於本案言詞辯論終結前，均未爭執其證據能力，本院審
    酌前開證據之作成或取得之狀況，並無非法或不當取證之情
    事，亦無顯不可信或證據力明顯過低之情形，復經本院於審
    判期日就上開證據依法進行調查、辯論，依刑事訴訟法第一
    百五十九條之五規定，均具有證據能力，合先敘明。
二、訊據被告於本院審理中固均坦承有於前揭時間，在告訴人黃
    湘媚之即時通帳號上為前揭留言等情，惟否認有何恐嚇之犯
    行，辯稱：伊沒有恐嚇的意思；黃湘媚認為是伊叫案外人吳
    佳馨向其提告，才對伊提出本件告訴，黃湘媚不是真的因為
    伊的留言害怕才告伊云云（見本院卷第十九至二十頁、第三
    十二至三十四頁）。經查：
(一)被告確有於九十九年七月五日晚間十時十二分至二十四分許
    ，以即時通帳號Ｚ000000000，在告訴人之即時通帳號mmay05
    12tw上留言「畢竟他曾經的一句話、讓我想要滅口、這是真
    的、我不跟你開玩笑」、「為了我想要的事、我會不擇手段
    得到」等語；復於同年月十三日上午十一時四分至五分許，
    以相同方式在告訴人之即時通上留言「很想做一些抓狂的事
    、不要等我爆發在來後悔、那時都太晚了」、「你放心、我
    一定做的很夠意思、不信大家走著瞧」、「我醜話先說在前
    面、不要逼我一直說重話」等情，業據被告於警、偵訊、原
    審及本院審理時均自承不諱，核與告訴人於警詢及原審訊問
    時之證述情節相符，此外，並有告訴人提出之奇摩網站電子
    信箱之即時通對話紀錄及臺南市政府警察局第三分局一百年
    二月十七日南市警三偵字第一○○一三○○二六○號函所檢
    附之奇摩網站電子信箱之即時通對話紀錄各一份在卷可資佐
    證（見警卷第六至九頁、原審卷第二十至二十四頁），此部
    分事實自堪認定。
(二)被告在告訴人之即時通所留之前開言詞內容，依社會大眾之
    認知，已對人之生命、身體等事項構成威脅，而屬惡害之通
    知，以被告之年紀、智識、社會閱歷，應無不知之理。況被
    告於警詢及偵查中分別供陳：因伊之後認識一名吳姓女子，
    黃湘媚就恐嚇該名女生，後遭吳姓女子控告妨害自由，黃湘
    媚又在網路上恐嚇伊及該吳姓女子，所以伊才抓狂的在網路
    上與她對話時恐嚇她；當時伊因生氣才說這些話等語（見警
    卷第二頁及偵查卷第九頁）；復於本院審理中表示：伊在黃
    湘媚的即時通上寫這些字的目的是要阻止黃湘媚做一些事情
    ；「滅口」二字是要黃湘媚不要亂講話的意思等語（見本院
    卷第三十四至三十五頁），由此足認被告在告訴人之即時通
    上為前開留言之用意，確係為使告訴人心生畏懼而達成其目
    的無疑，至於被告主觀上是否有實現該惡害之意，則非所問
    。又上開留言依客觀一般人角度認知，確足使人發生畏怖心
    理，已達危害安全之程度至明，是告訴人證述：被告傳這些
    訊息給伊當時會害怕等語（見原審卷第十八頁），亦與常情
    無違。是被告空言主張上開留言並無恐嚇告訴人之意，及告
    訴人是因為案外人吳佳馨向其提告，才對伊提出本件告訴，
    告訴人並非因為伊的留言害怕才告伊云云，均非可採。
(三)綜上所述，被告所辯無非卸責之詞，不足採信。本件事證明
    確，被告前揭恐嚇犯行，洵堪認定，自應依法論科。
三、核被告所為，均係犯刑法三百零五條之恐嚇罪。被告所犯上
    開二罪，犯意各別、行為互殊，應予分論併罰。被告有前述
    之前案科刑及執行紀錄，有臺灣高等法院被告前案紀錄表一
    份在卷可按，其於受徒刑之執行完畢後，五年以內故意再犯
    本件有期徒刑以上之罪，應依刑法第四十七條第一項之規定
    論以累犯，並加重其刑。原審以被告罪證明確，依刑事訴訟
    法第四百四十九條第一項、第三項，刑法第三百零五條、第
    四十一條第一項前段、第四十七條第一項、第五十一條第六
    款，刑法施行法第一條之一之規定，並斟酌被告與被害人黃
    湘媚原為朋友，僅因雙方糾紛未能理性處理，即利用網路即
    時通訊軟體傳送將加害被害人黃湘媚生命、身體之訊息，手
    段誠屬不該，可見被告不知尊重他人意思決定之自由，即使
    與他人發生紛爭仍應以和平理性手段溝通之基本社會價值，
    並念及被告於原審坦承犯行，犯後態度尚可，及考量其品行
    、犯罪目的、所生之危害等一切情狀，就被告二次恐嚇犯行
    ，各量處拘役四十日，並定應執行刑為拘役七十日，及諭知
    如易科罰金，以新臺幣一千元折算一日，其認事用法俱無不
    合，量刑亦稱妥適。被告猶執前詞提起上訴，否認犯罪，並
    指摘原判決不當，核無理由，應予駁回。
據上論斷，應依刑事訴訟法第四百五十五條之一第一項、第三項
、第三百六十八條，判決如主文。
本案經檢察官莊玲如到庭執行職務。
中    華    民    國   100    年    6     月    30    日
                  刑事第十四庭  審判長法  官  陳金虎
                                      法  官  周紹武
                                      法  官  孫淑玉
上開正本證明與原本無異。
本件不得上訴。
                                      書記官  方秀貞
中    華    民    國   100    年    6     月    30    日
附錄本案論罪科刑法條：
中華民國刑法第305條
以加害生命、身體、自由、名譽、財產之事，恐嚇他人致生危害
於安全者，處 2 年以下有期徒刑、拘役或 3 百元以下罰金。